臺灣苗栗地方法院刑事判決
111年度交易字第97號
公  訴  人  臺灣苗栗地方檢察署檢察官
被      告  洪日全


選任辯護人  陳明宗律師
上列被告因過失傷害案件，經檢察官提起公訴（110年度調偵字
第325號），被告於準備程序中就被訴事實為有罪之陳述，經本
院告知簡式審判程序意旨，並聽取當事人之意見後，裁定以簡式
審判程序審理，判決如下：
    主  文
洪日全犯過失傷害罪，處拘役貳拾日，如易科罰金，以新臺幣壹
仟元折算壹日。
    犯罪事實及理由
一、本件犯罪事實、證據及應適用之法條，除證據部分增列：被
    告洪日全（下稱被告）於本院準備程序及審理中之自白外，
    其餘均引用檢察官起訴書之記載（如附件）。
二、爰審酌被告駕駛自用小客車，應注意行經閃光黃燈號誌路口
    右轉彎時應減速慢行，且應注意車前狀況及兩車並行之間隔
    ，並隨時採取必要之安全措施，行經路口時，竟疏未注意被
    害人賴君盛騎乘普通重型機車自左方匯入，被害人行經閃光
    紅燈號誌路口左轉彎時，支線車亦未禮讓幹道車先行，兩車
    因而發生碰撞，致被害人受有頭部外傷合併右硬腦膜下血腫
    、右股骨粗隆間粗隆下粉碎性骨折等傷害，惟慮及被害人為
    肇事主因，被告為肇事次因，有交通部公路總局新竹區監理
    所111年3月1日竹監鑑字第1100392589號函附之鑑定意見書
    在卷可佐（110年度調偵字第325號卷第65至71頁），且被告
    之過失行為非如故意行為之惡性重大，並當庭向告訴人即被
    害人之配偶張秀嬌道歉，被害人家屬已領得強制汽車責任保
    險金總計新臺幣（下同）207萬2799元，業據告訴人於本院
    審理時陳述在卷（本院卷第66至67頁），並有國泰世紀產物
    保險股份有限公司理賠明細在卷可佐(本院卷第43頁)，依強
    制汽車責任保險法第32條前段規定：「保險人依本法規定所
    為之保險給付，視為被保險人損害賠償金額之一部分。」，
    是從法律層面而言，上開理賠金額，得視為損害賠償金額之
    一部，被告並非分文未償，兼衡被告於本院審理時自述為國
    小畢業之智識程度，半退休、偶爾幫大樓掃地，日薪幾百元
    之經濟狀況，及已婚、配偶已過世、子女均成年之生活狀況
    （本院卷第65頁），並領有輕度身心障礙證明之健康狀況，
    有中華民國身心障礙證明影本在卷為憑（110年度相字第205
    號卷第57頁），及犯罪後雖於警詢及偵訊否認犯行、於本院
    準備程序及審理時坦承之態度，暨被告前無任何犯罪科刑紀
    錄，有臺灣高等法院被告前案紀錄表1紙在卷可查，素行良
    好等一切情狀，量處如主文所示之刑，並依刑法第41條第1
    項前段規定，諭知易科罰金之折算標準。
三、至被告雖請求為緩刑之諭知（本院卷第67頁），辯護人亦為
    被告辯護請求給予緩刑之宣告等語（本院卷第66至67頁），
    然本院審酌本件被告過失行為造成被害人所受之傷勢，被告
    雖與告訴人以150萬元成立調解，有苗栗縣南庄鄉調解委員
    會調解書1紙在卷為憑（本院卷第47頁），惟迄今未依調解
    成立內容履行賠償義務，另案提起撤銷調解之訴（本院卷第
    59頁），又被告並未取得告訴人之宥諒，故本院認為給予被
    告適當之刑罰懲戒以茲警惕，仍有其必要性，是本件不宜給
    予緩刑之宣告，被告及辯護人請求緩刑之諭知，即屬無據，
    末此敘明。
四、依刑事訴訟法第273條之1第1項、第299條第1項前段，判決
    如主文。
五、本判決書係依刑事訴訟法第310條之2準用同法第454條第1 
    、2項製作，犯罪事實、證據及應適用之法條，並得引用檢
    察官起訴書之記載。如不服本件判決，得自判決送達之日起
    20日內，以書狀敘述理由，提起上訴。
本案經檢察官蔡明峰提起公訴，檢察官楊岳都到庭執行職務。
中    華    民    國   111    年     5    月    17    日
                  刑事第四庭  法  官  紀雅惠
以上正本證明與原本無異。
如不服本判決應於收受判決後20日內向本院提出上訴書狀，並應
敘述具體理由（均應附繕本）。告訴人或被害人如對本判決不服
者，應具備理由請求檢察官上訴，其上訴期間之計算係以檢察官
收受判決正本之日期為準。
中    華    民    國   111    年     5    月    17    日
                              書記官  陳信全
附錄本案論罪科刑法條：　
中華民國刑法第284條
因過失傷害人者，處1年以下有期徒刑、拘役或10萬元以下罰金
；致重傷者，處3年以下有期徒刑、拘役或30萬元以下罰金。
附件：
臺灣苗栗地方檢察署檢察官起訴書
                                    110年度調偵字第325號
　　被　　　告　洪日全　
    選任辯護人  陳明宗律師
上列被告因過失傷害案件，已經偵查終結，認應提起公訴，茲將
犯罪事實及證據並所犯法條分敘如下：
　　　　犯罪事實
一、洪日全於民國110年4月21日上午7時57分許，駕駛車牌號碼0
    000-00號自用小客車，沿苗20線鄉道由東北往西南方向行駛
    ，行駛至苗20線鄉道與苗124號縣道乙線岔路口時，本應注
    意行經閃光黃燈號誌路口右轉彎時應減速慢行，且應注意車
    前狀況及兩車並行之間隔，並隨時採取必要之安全措施，而
    依當時天候晴、日間自然光線、柏油路面、乾燥、無缺陷、
    無障礙物，視距良好，且閃光號誌正常，並無不能注意之情
    事，竟疏未注意，適有賴君盛騎乘車牌號碼000-000號普通
    重型機車，沿苗124號縣道乙線由南往北方向行駛至上該路
    口時，洪日全未注意左方匯入之車輛，雙方因而發生碰撞，
    致賴君盛人車倒地，受有頭部外傷合併右硬腦膜下血腫、右
    股骨粗隆間粗隆下粉碎性骨折等傷害。
二、案經本署檢察官相驗後自動簽分暨張秀嬌（賴君盛之配偶）
    告訴偵辦。
　　　　證據並所犯法條
一、證據清單及待證事實：
編號 證據名稱 待證事實 1 被告洪日全於警詢及偵訊中之供述 坦承於上開時、地，發生本件車禍之事實，惟否認過失傷害。 2 告訴人張秀嬌於警詢及偵訊之指訴 1、全部犯罪事實。 2、調解成立後，被告迄未給付賠償之事實。 3 道路交通事故現場圖、調查報告表㈠㈡、道路交通事故照片、GOOGLE地圖擷圖、路口監視器光碟及本署檢察官勘驗筆錄、交通部公路總局新竹區監理所竹苗區車輛行車事故鑑定會鑑定意見書 全部犯罪事實。 4 消防機關救護紀錄表、死者照片、為恭紀念醫院急診病歷、童綜合醫院之病歷資料、相驗筆錄、相驗屍體證明書、檢驗報告書、相驗照片   證明死者賴君盛因本件車禍受有頭部外傷合併右硬腦膜下血腫、右股骨粗隆間粗隆下粉碎性骨折等傷害。經送醫急救後，外傷部分業已獲得控制，惟於同年月29日晚間10時44分許，因急性心肌梗塞誘發心因性休克而死亡等事實。 5 苗栗縣南庄鄉調解委員會調解書影本、告訴人提出之臺灣苗栗地方法院民事執行處通知、第三人陳報扣押存款金額或影本 1、證明調解書上未記載同意撤回之意旨。 2、證明被告雖與告訴人調解成立，但迄今尚未給付賠償金額之事實。 
二、核被告洪日全所為，係犯刑法第284條前段之過失傷害罪嫌
    。
三、至告訴意旨雖認被告於上開時、地，撞傷被害人賴君盛後，
    被害人嗣於110年4月29日晚間10時44分死亡，因認被告所為
    係過失致死罪嫌等語。經查：㈠本件車禍後，苗栗縣消防局
    於110年4月21日上午8時1分許接獲通報，同日時7分許即派
    員到場救護被害人，被害人仍能向救護人員主訴其右腳疼痛
    、約持續10分鐘左右，無其他地方不舒服，救護人員於同日
    時9分許、18分許及到為恭醫院檢傷站之過程中，被害人均
    意識清楚等情，有消防機關救護紀錄表在卷可稽。㈡佐以被
    害人在童綜合醫院之住院過程，其乃於110年4月21日由為恭
    醫院轉入童綜合醫院急診，110年4月21日入加護病房，110
    年4月23日轉至病房，110年4月24日接受右股骨開放性復位
    內固定手術，110年4月27日因生命徵象下降接受心肺復甦術
    及氣管內插管治療，110年4月27日轉回加護病房110年4月28
    日接受葉克膜及心導管檢查，110年4月29日接受緊急洗腎治
    療，於110年4月29日下午5時53分因生命徵象下降，於110年
    4月29日下午10時44分宣布死亡；其於110年4月28日接受心
    導管檢查，結果為三條冠狀動脈阻塞，急性心肌梗塞等情，
    有童綜合醫院病歷摘要附卷可佐。㈢且經本署檢察官會同檢
    驗員相驗，被害人之死因乃冠狀動脈心臟病引起急性心肌梗
    塞導致心因性休克死亡，本件車禍致被害人頭部外傷合併顱
    內出血、右股骨骨折等傷害，與其死亡結果無直接關係，認
    定被害人乃自然死亡，告訴人對於被害人乃因心因性休克死
    亡無意見，有本署訊問筆錄、相驗屍體證明書、鑑驗報告書
    存卷可參。綜上論斷，被害人因本件車禍所受之傷害，經送
    醫後已獲得控制，惟竟於110年4月29日晚間10時44分許，因
    急性心肌梗塞誘發心因性休克而死亡，難認本件車禍與被害
    人死亡間有因果關係而以刑法過失致死罪責對被告相繩。惟
    此部份與前揭起訴過失傷害罪嫌之基本社會事實應屬同一，
    為起訴效力所及，爰不另為不起訴處分，併此敘明。
四、依刑事訴訟法第251條第1項提起公訴
　　此　致
臺灣苗栗地方法院
中　　華　　民　　國　 111　　年　　3 　　月　　11　　日
　　　　　　　　　　　　　檢　察　官　蔡明峰
本件證明與原本無異
中　　華　　民　　國　 111　　年　　3 　　月　　21　　日
                          書  記  官  江椿杰